【裁判字號】    95,訴,1527
【裁判日期】    950831
【裁判案由】    毒品危害防制條例
【裁判全文】
臺灣板橋地方法院刑事判決              95年度訴字第1527號
公  訴  人  臺灣板橋地方法院檢察署檢察官
被      告  甲○○
上列被告因違反毒品危害防制條例案件，經檢察官提起公訴（95
年度毒偵字第2717號），本院合議庭裁定依簡式審判程序審理，
本院判決如下：
    主  文
甲○○施用第一級毒品，處有期徒刑陸月，如易科罰金以銀元
佰元即新臺幣玖佰元折算壹日。緩刑貳年，緩刑期間付保護管束
。
扣案海洛因貳包（共淨重零點零壹公克）沒收銷燬之。
    事  實
一、甲○○前因施用第一級毒品海洛因案件，經本院以94年度毒
    聲字第2357號裁定送勒戒處所觀察、勒戒後，認無繼續施用
    毒品之傾向，於民國95年1 月24日釋放出所，經臺灣板橋地
    方法院檢察署檢察官於95年1 月24日以94年度毒偵字第4897
    號予以不起訴處分確定在案。嗣於前開勒戒完畢釋放後之五
    年內，猶於95年3 月31日，在臺北縣三峽鎮不詳處所內，施
    用第一級毒品海洛因，為警於95年4 月1 日13時許，在其位
    於臺北縣三峽鎮○○路252 號住處前查獲，並從其上衣左側
    口袋中搜索扣得第一級毒品海洛因二包（共淨重0.01公克）
    等物。
二、案經臺北縣政府警察局三峽分局報告臺灣板橋地方法院檢察
    署檢察官偵查起訴。
    理  由
一、訊據被告甲○○對於上揭犯罪事實均坦承不諱。再被告為警
    方於事實欄所載時地查獲後，採尿送驗結果，其尿液呈鴉片
    類嗎啡陽性反應（按施用海洛因經水解後呈鴉片類嗎啡陽性
    反應）等情，此有臺灣檢驗科技股份有限公司出具之濫用藥
    物尿液檢驗報告一紙附卷可稽（見偵查卷第52頁）。此外，
    復有毒品海洛因二包（共淨重0.01公克）扣案足資佐證。而
    上開扣案之粉末二包（共淨重0.01公克），確係海洛因，淨
    重亦如上述等情，亦有法務部調查局所出具之鑑定通知書一
    紙在卷足參（見本院卷第20頁）。參以，被告前因施用毒品
    案件，經本院以94年度毒聲字第2357號裁定送勒戒處所觀察
    、勒戒後，認無繼續施用毒品之傾向，於95年1 月24日釋放
    出所，經臺灣板橋地方法院檢察署檢察官於95年1 月24日以
    94年度毒偵字第4897號予以不起訴處分確定在案等情，復有
    臺灣高等法院被告前案紀錄表一件在卷足參。事證明確，被
    告犯行堪以認定，應予依法論科。
二、查海洛因係屬於毒品危害防制條例第2 條第2 項第1 款所列
    之第一級毒品，故核被告所為，係犯毒品危害防制條例第10
    條第1 項之施用第一級毒品罪。又被告施用海洛因前後非法
    持有海洛因之低度行為，應為施用之高度行為所吸收，應僅
    論以施用之高度行為。爰審酌被告違反禁令，非法施用足以
    導致精神障礙及生命危險之毒品，危害身心甚鉅，且施用毒
    品後可能做出對於他人或社會有危害之衝動行為，惟被告犯
    罪後坦承犯行，態度甚佳，尚有悔意，且被告具體請求本院
    判處如主文所示之刑度等一切情狀，量處被告如主文所示之
    刑。又按「行為後法律有變更者，適用行為時之法律；但行
    為後之法律有利於行為人者，適用最有利於行為人之法律」
    ，刑法第2 條第1 項定有明文。按本件被告於犯上開施用毒
    品罪時之刑法第41條第1 項前段規定：「犯最重本刑為五年
    以下有期徒刑以下之刑之罪，而受六個月以下有期徒刑或拘
    役之宣告，因身體、教育、職業、家庭之關係或其他正當事
    由，執行顯有困難者，得以一元以上三元以下折算一日，易
    科罰金。」又被告行為時之易科罰金折算標準，修正前罰金
    罰鍰提高標準條例第2 條前段（現已刪除）規定，就其原定
    數額提高為100 倍折算一日，則本件被告行為時之易科罰金
    折算標準，應以銀元三百元折算一日，經折算為新臺幣後，
    應以新臺幣九百元折算為一日。惟95年7 月1 日修正公布施
    行之刑法第41條第1 項前段則規定：「犯最重本刑為五年以
    下有期徒刑以下之刑之罪，而受六個月以下有期徒刑或拘役
    之宣告者，得以新臺幣一千元、二千元或三千元折算一日，
    易科罰金。」比較修正前後之易科罰金折算標準，以95年7
    月1 日修正公布施行前之規定，較有利於被告，則應依刑法
    第2 條第1 項前段，適用修正前刑法第41條第1 項前段規定
    ，諭知如易科罰金之折算標準，以資懲儆。復按被告於行為
    後，刑法於94年2 月2 日修正公布，95年7 月1 日施行，有
    關緩刑之規定，犯罪在新法施行前，新法施行後裁判，緩刑
    之宣告，應適用新法第74條之規定，有最高法院95年度第8
    次刑事庭會議紀錄可考。另依修正後刑法第2 條第2 項規定
    ，非拘束人身自由之保安處分，適用裁判時之法律，合先敘
    明。本院審酌被告前未曾受有期徒刑以上刑之宣告，此有卷
    附臺灣高等法院被告前案紀錄表可稽，因一時失慮，偶罹刑
    典，歷此偵審程序及刑之宣告後，應知警惕而無再犯之虞，
    因認所宣告之刑以暫不執行其刑為適當，揆諸上開說明，爰
    依修正後刑法第74條第1 項第1 款規定，宣告緩刑2 年，以
    勵自新。惟為確實使被告有正確之法律觀念並提供必要之協
    助及督促，且依其所犯情節認有加以追蹤觀護之必要，亦併
    依修正後刑法第93條第1 項之規定，宣告緩刑期間付保護管
    束，俾由地方法院檢察署之觀護人予以適當之督促，並發揮
    附條件緩刑制度之立意及避免短期自由刑執行所肇致之弊端
    ，以觀後效。
三、扣案之毒品海洛因二包（共淨重0.01公克），應依毒品危害
    防制條例第18條第1 項前段之規定，不問屬於犯人與否，宣
    告沒收銷燬之。
四、末按「除被告所犯為死刑、無期徒刑、最輕本刑為三年以上
    有期徒刑之罪或高等法院管轄第一審案件者外，於前條第一
    項程序進行中，被告先就被訴事實為有罪之陳述時，審判長
    得告知被告簡式審判程序之旨，並聽取當事人、代理人、辯
    護人及輔佐人之意見後，裁定進行簡式審判程序。」刑事訴
    訟法第273 條之1 第1 項定有明文。查本件被告所犯上開施
    用毒品之罪，非最輕本刑為三年以上有期徒刑之罪，且被告
    於本院95年8 月18日審判程序進行中，復就被訴之事實為有
    罪之陳述，經告知被告簡式審判程序之旨，被告及公訴人對
    於本件改依簡式審判程序審理亦均表示無意見，本院即依前
    揭刑事訴訟法規定，裁定本件進行簡式審判程序，末此敘明
    。
據上論斷，應依刑事訴訟法第299 條第1 項前段、第273 條之1
第1 項，毒品危害防制條例第10條第1 項、第18條第1 項前段，
刑法第11條、第2 條第1 項前段、修正前第41條第1 項前段、第
74條第1 項第1 款、第93條第1 項，修正前罰金罰鍰提高標準條
例第2 條，判決如主文。
本案經檢察官徐名駒到庭執行職務。
中    華    民    國    95    年    8     月    31    日
                刑事第四庭   法  官  許必奇
以上正本證明與原本無異。
如不服本判決，應於判決送達後10日內，向本院提出上訴狀。
                             書記官  金和國
中    華    民    國    95    年    8     月    31    日
附錄：
毒品危害防制條例第10條：
施用第一級毒品者，處 6 月以上 5 年以下有期徒刑。
施用第二級毒品者，處 3 年以下有期徒刑。


司法院資訊處製作；財團法人民間司法改革基金會備份。
